臺灣高等法院高雄分院刑事裁定　　　　96年度抗字第138號
抗 告 人
即受刑人　甲○○
上列抗告人因聲請撤銷緩刑案件，不服臺灣高雄地方法院中華民
國96年3 月27日裁定（96年度撤緩字第32號），提起抗告，本院
裁定如下：
    主  文
抗告駁回。
    理  由
一、原裁定意旨以：受刑人甲○○前於民國92年間，因恐嚇取財
    案件，經臺灣高雄地方法院以92年度易字第2077號判處有期
    徒刑1 年6 月，緩刑4 年，於93年1 月16日確定。茲受刑人
    另於緩刑期間之95年間，再因詐欺案件，經臺灣高雄地方法
    院於95年10月31日以95年度簡字第6543號判處有期徒刑2 月
    ，並於95年12月7 日確定等情，有臺灣高雄地法院92年度易
    字第2077號、95年度簡字第6543號刑事判決及臺灣高等法院
    被告前案紀錄表各1 份在卷足憑。被告確於緩刑期內故意再
    犯罪，而在緩刑期內再受得易科罰金之有期徒刑之宣告確定
    無誤。又被告於前案即臺灣高雄地方法院92年度易字第2077
    號恐嚇取財案件中，係先竊取其胞兄金融機購帳戶之存摺、
    提款卡及密碼後，再與恐嚇取財集團成員共同分工向他人恐
    嚇取財，並要求被害人將款項匯入上開帳戶及他人帳戶內，
    而犯有刑法第346 條第1 項之恐嚇取財罪；被告於後案即臺
    灣高雄地方法院95年度簡字第6543號詐欺取財案件中，則係
    將自己所有之金融機構帳戶提供予犯罪集團用為向他人詐欺
    匯款之工具，而犯有刑法第30條第1 項、第339 條第1 項之
    幫助詐欺取財罪。是被告前後2 案件所犯之罪，其行為性質
    相近，足見受刑人經法院於前案宣告緩刑1 年後，仍不知警
    惕，再為後案之財產犯罪，其法治觀念薄弱，自省能力不足
    ，且完全置法院給予之緩刑自新機會於不顧，顯然未能藉由
    前開緩刑宣告以達成自我警惕之效果。從而臺灣高雄地方法
    院92年度易字第2077號刑事判決原宣告之緩刑顯難收其預期
    效果，自有執行刑罰之必要。故本件聲請核與修正後刑法第
    75條之1 第1 項第2 款規定相符，爰撤銷受刑人前揭緩刑之
    宣告等語。
二、抗告意旨略以：抗告人並未與詐騙集團之人勾結詐騙被害人
    ，因家中經濟困難及抗告人貸款條件不佳，才去辦貸款，沒
    想到詐騙集團拿抗告人之存簿詐騙被害人，今詐騙集團的人
    未查獲，反認為抗告人為詐騙者，抗告人貸款辦不成，又被
    判刑，還要撤銷緩刑，對抗告人甚不公平，因抗告人確未參
    與詐騙，為此提起抗告等語。
三、查受刑人行為後，刑法及其施行法部分條文業經修正公布，
    並均於95年7 月1 日施行，其中有關刑法第75條原規定：「
    受緩刑之宣告，而有左列情形之一者，撤銷其宣告：一、緩
    刑期內更犯他罪，受有期徒刑以上刑之宣告者。二、緩刑前
    犯他罪，而在緩刑期內受有期徒刑以上刑之宣告者。」，惟
    95年7 月1 日修正公布施行之刑法第75條及75條之1 則分別
    規定：「受緩刑之宣告，而有下列情形之一者，撤銷其宣告
    ：一、緩刑期內因故意犯他罪，而在緩刑期內受不得易科罰
    金之有期徒刑以上刑之宣告確定者。二、緩刑前因故意犯他
    罪，而在緩刑期內受不得易科罰金之有期徒刑以上刑之宣告
    確定者。前項撤銷之聲請，於判決確定後6 月以內為之。」
    、「受緩刑之宣告而有下列情形之一，足認原宣告之緩刑難
    收其預期效果，而有執行刑罰之必要者，得撤銷其宣告：一
    、緩刑前因故意犯他罪，而在緩刑期內受得易科罰金之有期
    徒刑、拘役或罰金之宣告確定者。二、緩刑期內因故意犯他
    罪，而在緩刑期內受得易科罰金之有期徒刑、拘役或罰金之
    宣告確定者。三、…。前條第二項之規定，於前項第1 款至
    第3 款情形亦適用之。」。然查，修正後刑法第2 條第1 項
    之規定，係規範行為後法律變更所生新舊法律比較適用之準
    據法，於修正後刑法施行後，應適用修正後刑法第2 條第1
    項規定之從舊從輕之原則為比較；而修正後刑法第2 條第1
    項係採從舊從輕原則，適用最有利於行為人之法律，既曰法
    律，自較刑之範圍為廣，是刑法第2 條第1 項所為處理者僅
    限於行為可罰性之法律規範變更適用關係，事關執行之緩刑
    宣告等相關規定應無新舊法比較問題，其適用關係必須是以
    裁判時之法律為準（最高法院95年度第8 次刑事庭會議決議
    參照）。再者，依新刑法施行法第6 條之1 規定：「於中華
    民國94年1 月7 日刑法修正施行前，受緩刑之宣告，94年1
    月7 日修正刑法施行後，仍於緩刑期內者，適用94年1 月7
    日修正施行之刑法第75條、第75條之1 及第76條規定」，是
    不論緩刑宣告係在新法施行前而適用舊法為之，或新法施行
    後適用新法為之，皆得依新法規定撤銷緩刑，故就撤銷緩刑
    而言，沒有新舊法何者較有利或不利之比較問題，而皆應適
    用新法規定，核先敘明。
四、經查：抗告人甲○○前於92年間，因恐嚇取財案件，經臺灣
    高雄地方法院以92年度易字第2077號判處有期徒刑1 年6 月
    ，緩刑4 年，於93年1 月16日確定，又抗告人甲○○另於緩
    刑期間之95年間，再因詐欺案件，經臺灣高雄地方法院於95
    年10月31日以95年度簡字第6543號判處有期徒刑2 月，並於
    95年12月7 日確定，此有臺灣高雄地方法院92年度易字第20
    77號、95年度簡字第6543號刑事判決書及臺灣高等法院被告
    前案紀錄表各1 份在卷足憑。則抗告人於前案緩刑期內，又
    故意再犯詐欺罪，而受得易科罰金之有期徒刑之宣告確定，
    併參酌其前後犯案之情節，足認原宣告之緩刑難收其預期效
    果，原審認被告有刑法第75條之1 第1 項第2 款所規定之情
    形，依法撤銷其前所受緩刑之宣告，揆諸前揭法律之規定，
    依法並無不當，經核無誤，抗告人之抗告為無理由，應予駁
    回。
據上論斷，應依刑事訴訟法第412 條，裁定如主文。
中　　華　　民　　國　　96　　年　 5　　月　　  31 　日
            刑事第六庭  審判長法  官  王憲義
                              法  官  張盛喜
                              法  官  李璧君
以上正本證明與原本無異。
不得再抗告。
中　　華　　民　　國　　96　　年　　6 　　月　　1 　　日
                              書記官  唐奇燕
